臺灣彰化地方法院刑事判決
111年度訴字第196號
公  訴  人  臺灣彰化地方檢察署檢察官
被      告  黃冠華



上列被告因加重詐欺等案件，經檢察官提起公訴（111年度偵字
第14號），本院判決如下：
    主    文
本件公訴不受理。
    理    由
一、公訴意旨如附件檢察官起訴書所載。
二、按已經提起公訴或自訴之案件，在同一法院重行起訴者，應
    諭知不受理判決，並得不經言詞辯論為之，刑事訴訟法第30
    3條第2款、第307條分別定有明文。次按已經提起公訴之案
    件，在同一法院重行起訴者，應諭知不受理之判決，刑事訴
    訟法第303條第2款定有明文，此即所謂一事不再理原則。對
    於同一被告之一個犯罪事實（即同一案件），無論是實質上
    一罪或裁判上一罪，祇有一個刑罰權，不容重複裁判，故檢
    察官就同一事實為先後兩次起訴，法院應依刑事訴訟法第30
    3條第2款規定，就重行起訴部分諭知不受理之判決（最高法
    院90年度台非字第50號判決意旨參照）。
三、查被告黃冠華因交付臺灣銀行帳號000-000000000000號帳戶
    之存摺、提款卡（含提款卡密碼）及網路銀行帳號、密碼等
    金融帳戶資料，予姓名年籍不詳自稱「沃爾」之詐欺集團成
    員，使該詐欺集團成員利用該帳戶詐欺被害人吳亞倫、陳正
    昇、謝佳蒨、王舜立、藍啟綸，而涉以一行為犯數個幫助詐
    欺取財及幫助洗錢之想像競合犯行，另經臺灣彰化地方檢察
    署檢察官以110年度偵字第12382、13081、13808號提起公訴
    ，於110年12月13日繫屬於本院由他股審理，後經本院他股
    改以簡易判決處刑，而於111年2月24日以111年度金簡字第2
    號判決處有期徒刑2月，併科罰金新臺幣1萬元（尚未確定，
    下稱前案）在案，有臺灣彰化地方檢察署110年12月13日彰
    檢秀典110偵12382字第0000000000號函上本院收文章戳「11
    0.12.13」、本院111年度金簡字第2號簡易判決書在卷可參
    。本案經核與前案，固有不同之被害人，惟被告交付同一帳
    戶存摺、提款卡（含密碼）、網路銀行帳號及密碼之行為既
    為同一，而該提供帳戶資料之行為，使詐騙集團得以利用同
    一帳戶向多數被害人為詐欺之犯行，被告之行為若成罪，而
    屬一行為觸犯數罪名之想像競合犯，係裁判上一罪，故本案
    即為前案起訴、判決效力所及，屬同一案件。又本案係於11
    1年2月14日繫屬於本院，有臺灣彰化地方檢察署111年2月14
    日彰檢秀黃111偵14字第0000000000號函上本院收案章戳記
    在卷為憑，則就被告黃冠華所涉犯本案公訴意旨所指之加重
    詐欺取財、洗錢犯行，為繫屬在後之案件。是本案為檢察官
    就已經提起公訴效力所及之案件，在同一法院重行起訴，依
    照上開說明，自應諭知不受理之判決。
四、據上論斷，應依刑事訴訟法第303條第2款、第307條，判決
    如主文。
本案經檢察官賴志盛提起公訴。　　
中　　華　　民　　國　　111 　年　　3 　　月　　14　　日
                  刑事第四庭  審判長法  官  余仕明
                                    法  官  黃玉齡
                                    法  官  林怡君
以上正本證明與原本無異。
如不服本判決應於收受判決後20日內向本院提出上訴書狀，並應
敘述具體理由；其未敘述上訴理由者，應於上訴期間屆滿後20日
內向本院補提理由書（均須按他造當事人之人數附繕本）「切勿
逕送上級法院」。
告訴人或被害人對於判決如有不服具備理由請求檢察官上訴者，
其上訴期間之計算係以檢察官收受判決正本之日期為準。　　　
中　　華　　民　　國　　111 　年　　3 　　月　　14　　日
                                    書記官  馬竹君
臺灣彰化地方檢察署檢察官起訴書
                                       111年度偵字第14號
　　被　　　告　黃冠華　男　00歲（民國00年0月00日生）
　　　　　　　　　　　　住彰化縣○○鎮○○里00鄰○○巷0
　　　　　　　　　　　　號
　　　　　　　　　　　　居彰化縣○○市○○街00○0號
　　　　　　　　　　　　國民身分證統一編號：Z000000000號

上列被告因詐欺等案件，業經偵查終結，認應提起公訴，茲將犯
罪事實及證據並所犯法條分敘如下：
　　　　犯罪事實
一、黃冠華（通訊軟體代號光頭）自民國110年3月間經身分不詳
    黃0銓（代號貂蟬、小心肝）招募加入電信詐欺集團，除擔
    任「車手」，並「招募他人加入詐騙集團」、「提供名下金
    融機構帳戶供詐騙集團使用」，渠等並與身分、人數不詳之
    詐騙集團成員基於共同意圖為自己不法所有、隱匿或掩飾特
    定詐欺取財犯罪之洗錢犯意聯絡，先由詐騙集團機房不詳身
    分成員於LINE通訊軟體以代號「許紹群」、「定緯老師」、
    「amelia]；於臉書軟體以代號「婷羽」、「淇淇總監」，
    自110年6月初某日至同年8月27日接續對徐青萍佯稱「可開
    立帳戶操作虛擬貨幣、可代為操盤、操盤獲利要抽傭金、匯
    100萬可獲利5倍、執行長代為操作要付操盤費」等語，徐青
    萍信以為真而陷於錯誤，自110年6月11日至同年8月27日匯
    款20筆至人頭帳戶、共匯款新臺幣0000000元，其中一筆於
    同年6月22日匯款1百萬元至黃冠華申設之臺灣銀行帳號
　　000000000000號人頭帳戶（下稱上開帳戶），再由詐騙集團
    不詳身分車手以網際網路跨行轉帳至000-0000000000000000
    號帳戶（第二層人頭帳戶），透過層層轉帳方式隱匿詐騙犯
    罪所得。嗣徐青萍向朋友借錢，朋友告知係詐騙乃報警，經
    警調閱匯款交易明細偵辦。
一、案經徐青萍訴由臺南市政府警察局白河分局報告偵辦。
　　　　證據並所犯法條
一、證據:（一）被告黃冠華偵查中之供述（二）被害人徐青萍
    警詢中之指述（三）通訊軟體對話截圖（四）內政部警政署
    反詐騙案件紀錄表、金融機構聯防機制通報單、受理詐騙帳
    戶通報警示簡便格式表、受理案件證明單（五）匯款資料（
    六）上開帳戶交易明細、個資資料等在卷可資佐證，被告犯
    嫌應堪認定。
二、核被告所為，係犯刑法第339條之4第1項第2款之三人以上共
    犯詐欺取財罪嫌、洗錢防制法第14條第1項之洗錢罪嫌。查
    本案被告加入詐騙集團後，經詐騙集團上游指示交出個人名
    下金融帳戶供詐騙集團使用，由其他本案詐欺集團成員負責
    透過網路向被害人行騙、居間聯繫、以被告帳戶轉帳隱匿詐
    騙犯罪所得等之行為，則被告就詐騙集團成員詐騙上開被害
    人行為，與所屬詐欺集團成員相互間，於參與期間，應各均
    具有相互利用之共同犯意，並各自分擔部分犯罪行為，就該
    詐欺集團所為上開犯行，請以共同正犯論處。另被告就所犯
    加重詐欺取財及洗錢2罪嫌，係屬一行為觸犯數罪名之想像
    競合犯，請依刑法第55條之規定，從一重論處。
三、依刑事訴訟法第251條第1項提起公訴。

　　此　致
臺灣彰化地方法院
中　　華　　民　　國　 111　　年　　1　　 月　　19　　日
　　　　　　　　 　 　       檢  察  官  賴  志  盛 
本件正本證明與原本無異
中　　華　　民　　國　 111　　年　　1 　　月　　27　　日
                             書  記  官  江  百  偉


附錄法條:
中華民國刑法第339條之4
犯第 339 條詐欺罪而有下列情形之一者，處 1 年以上 7 年以
下有期徒刑，得併科 1 百萬元以下罰金：
一、冒用政府機關或公務員名義犯之。
二、三人以上共同犯之。
三、以廣播電視、電子通訊、網際網路或其他媒體等傳播工具，
    對公眾散布而犯之。
前項之未遂犯罰之。

洗錢防制法第14條
有第二條各款所列洗錢行為者，處 7 年以下有期徒刑，併科新
臺幣 5 百萬元以下罰金。
前項之未遂犯罰之。
前二項情形，不得科以超過其特定犯罪所定最重本刑之刑。